臺灣雲林地方法院交通事件裁定
移
異　議　人　甲○○原名洪文良.
　　　　　　　　　　男　45歲.
上列受處分人因違反道路交通管理處罰條例案件，對於交通部公
路總局台中區監理所彰化監理站民國93年11月1 日所為之裁決處
分（原處分案號：彰監五第裁64-Z00000000號），聲明異議，本
院裁定如下：
    主  文
原處分撤銷。
甲○○不罰。
    理  由
一、原處分意旨略以：異議人即受處分人甲○○所有之車牌號碼
    SJ-4787 號自用小客車，於民國（下同）89年4 月2 日上午
    10時14分，在國道一號公路北上162 公里處，為內政部警察
    局國道公路警察局第三警察隊員警以公警局交字第Z0000000
    0 號舉發違反道路交通管理事件通知單舉發之。嗣經原處分
    機於93年11月1 日以彰監五字第裁64-Z00000000號裁決書，
    依違反道路交通管理處罰條例第12條第1 項第4 款及第2 項
    規定，裁罰異議人新台幣（下同）7,200 元罰鍰，並扣繳牌
    照。
二、聲明異議意旨略以：異議人已於88年3月21日將車號SJ-4787
    號自用小客車賣給宋國強，因他生活困苦，所以以5,000 元
    賣他。因賣給他時已是晚上，無法至監理站辦理過戶，故伊
    並將
    直至最近稅捐處通知伊要繳交車子的稅金，伊才查覺有異，
    發現有二張罰單。伊並非現在車輛的所有權人，亦非違規之
    人，不應該罰伊，且現在也找不到宋國強。為此，聲明異議
    ，請求撤銷原處分等語。
三、按「使用註銷之牌照行駛者，處汽車所有人3,600 元以上10
    ,800 元 以下罰鍰」、「第四款之牌照扣繳之」，道路交通
    管理處罰條例第12條第1 項第4 款及第2 項固定有明文。惟
    本件訊據異議人堅詞否認有何駕車違規之行為，並執前詞為
    辯。經查：
（一）異議人於88 年3月21日以5,000元之價格將車號SJ-4787號
      自用小客車賣予宋國強乙節，有汽車買賣合約書一份在卷
      可稽。且觀諸前揭汽車買賣合約書上所載，該車於88年3
      月21日下午5 時30分即交由宋國強接管，宋國強並於當日
      付清5,000 元之價金，及其上宋國強之地址等內容，核與
      異議人上開所辯情節及本院依法務部戶役政連結作業系統
      查得之宋國強個人基本資料相符。且上開車輛於89年4 月
      2 日，為警舉發違規時，係由宋國強駕駛而違規之事實，
      亦有內政部警政署國道公路警察局公警局交字第Z0000000
      0 號舉發違反道路交通管理事件通知單一紙附卷可考。則
      異議人將該車賣予宋國強時既定有合約書，且於本件宋國
      強確有因使用該車而違規為警舉發之事實，顯見異議人辯
      稱：該車於88年3 月21日已賣予宋國強，其已非所有權人
      ，違規之人為宋國強一情，堪信屬實。
（二）綜上所述，異議人既已於88年3 月21日將車賣予宋國強，
      且於本案違規時該車亦有由宋國強使用之事實，已如前述
      。足見該車於舉發違規時異議人已非所有權人，且並非由
      異議人所駕駛乙節，應可認定。從而，原處分機關以異議
      人有上開違規行為，而認其違反道路交通管理處罰條例第
      12條第1 項第4 款及第2 項規定，裁處異議人罰鍰7,200
      元，並牌照繳銷，於法自有未合。本件異議為有理由，自
      應將原處分撤銷，並由本院逕為不罰之諭知。
四、據上論結，應依道路交通管理處罰條例第87條第2 項、道路
    交通案件處理辦法第20條前段，裁定如主文。
中　　華　　民　　國　　94　　年　　4 　　月　　22　　日
                  交通法庭  法  官  蔡世芳
以上正本證明與原本無異。
如不服本裁定，應於裁定送達後5 日內向本院提出抗告狀（須附
繕本）。
中　　華　　民　　國　　94　　年　　4 　　月　　28　　日
                            書記官  林秀娟
